# 贴现问题

提问人：wwleixinyu 时间：2023-03-21 21:00:14
请教陈版，我们今年遇到一种情况，被审计单位将应收账款出售给保理公司，保理公司没有直接支付保理款，而是给被审计单位开立了一张商业承兑汇票，允许被审计单位拿该票据到银行办理贴现，贴现的授信额度用的是保理公司的，截止期末，该商业承兑汇票已贴现未到期，企业的解释是保理业务是无追索保理，所以不应该将应收票据还原，现金流也应该属于经营活动，但项目组认为商票贴现，银行有对所有前手的追索权，风险报酬并没有转移，所以应该认为是未终止确认的应收票据进行还原，想请教您这种情况下如何处理比较妥当。

回答人：chenyiwei
可以这样理解。
在本案例中，票据是支付保理款的对价，不论保理业务中的标的应收账款是否终止确认，该项作为对价的商业承兑汇票的贴现都是不能终止确认的，而是确认为短期借款。应收商业承兑汇票不能终止确认，应见收到的贴现款确认为短期借款（尽管该贴现业务使用的是保理公司的授信额度）。